Inventaris van de plans van gebouwen behorend tot het archief der Genie van het Ministerie van Oorlog, (1682) 1811-1940
Nationaal Archief, Den Haag
- 'S-GRAVENHAGE
  - Bestektekening van de uitbreiding van het patronenmagazijn op het proefveld., 1887; H505; 1 blad
    Behoort bij bestek van 23 februari 1887 nr. 1.
  - Bestektekening van twee stenen loodsen bestemd voor de Normaal schietschool op de Waalsdorpervlakte., 1888; HH506; 1 blad
    Behoort bij bestek van 18 april nr. 32.
  - Bestektekening van de verbouwing van de houten wanden van de rijloods door stenen muren in de Alexanderkazerne., 1889; H512; 1 blad
    Behoort bij bestek van 9 april 1889 nr. 19.
  - Bouwtekening van de nieuwe overdekte rijloods in de Alexanderkazerne., 1890; H515; 1 blad
  - Bouwtekening van de scherm- en gymnastiekschool en een wachthuis bij de Alexanderkazerne., 1890; H519; 1 blad
  - Bouwtekening van het munitiemagazijn op de Waalsdorpervlakte., 1892; H523; 1 blad
  - Bestektekening van het garnizoensmagazijn voor kleding., 1892; H525; 1 blad
    Behoort bij bestek van 18 december 1890 nr. 22.
  - Bestektekening van woningen voor gehuwden op het terrein aan de Atjehstraat., 1892-1896; H536, H546; 2 bladen
    Behoort bij de bestekken van 4 november 1892 nr. 107 en 21 februari 1896 nr. 3.
    - Tekening 1, H536
    - Tekening 2, H546
  - Bouwtekening van het magazijn voor wapens, ransels en het ledergoed van het regiment grenadiers en jagers., 1893; H535; 1 blad
  - Bestektekening van schotbalken van de schotbalkloods bij de Leidschendam., 1894; H540; 1 blad
  - Bestektekening van de aanleg van een patronenmagazijn en loods voor acht gevulde patrooncaissons op de Waalsdorpervlakte., 1895; H538; 1 blad
    Behoort bij bestek van 24 juli 1894 nr. 77.
  - Bestektekening van een wachthuis op de Waalsdorpervlakte., 1895; H539; 1 blad
    Behoort bij bestek van 5 maart 1895 nr. 5.
  - Bestektekening van de verbouwing van de voormalige directeurswoning van de geschutgieterij tot gebouw voor de Hogere Krijgsschool., 1895; H541; 1 blad
    Behoort bij bestek van 23 januari 1895 nr. 2
  - Plattegronden en ontwerptekeningen van een kazerne in noordwest 's-Gravenhage. Litho's, 19e eeuw; HH780; 16 bladen
  - Bestektekening van een buskruitmagazijn op de Waalsdorpervlakte., 1904; H561; 1 blad
  - Bouwtekeningen en plattegronden van de nieuwe Alexanderkazerne aan de Waalsdorperweg., 1904; G351; 6 bladen
  - Bestektekening van het nieuwe badhuis te Scheveningen., 1908; S9; 1 blad
    Behoort bij bestek van 27 juni 1908 nr. 9.
  - Bouwtekening van het provoosthuis op de binnenplaats van de strafgevangenis., 1919; G286; 1 blad
- GRONINGEN
  - Plattegrond en profiel van de twee vrijstaande onverwulfde stenen kruitmagazijnen in de bastions links en rechts van de Boteringepoort., 18e eeuw; G41; 1 blad
  - Bouwtekening van de herstel van een gedeelte van de kaaimuur langs het lopende Diep voor het arsenaal, aan deze muur over een lengte van 105 voeten zuidwaarts van het einde van de trap., 1806; G38; 1 blad
  - Plattegrond en profiel van een gemetselde bomvrije ondergrondse kazemat in de westelijke lunet van de gedetacheerde werken bij Helpman buiten Groningen., ca. 1806; G39; 1 blad
  - Plattegrond en profiel van een gemetselde bomvrije kazemat onder de kapitale wal langs de Boteringepoort., ca. 1806; G40; 1 blad
  - Bouwtekeningen en plattegronden van het arsenaal., ca. 1806; G34; 3 bladen
  - Plattegronden van de nieuwe Noorderkazerne, 1811-1812; G29, G100; 2 bladen
    - Tekening 1, G29
    - Tekening 2, G100
  - Bouwtekening van de verbouwing van het oude mannenhuis, het oude arsenaal en particuliere woningen tot de Werkhuiskazerne., 1812; G101; 1 blad
  - Plattegronden van de garnizoensziekenzaal of Prinsenhof. Met kopie., 1820-1824; G30-G33; 13 bladen
    - Bestanddeel 1, G30
    - Bestanddeel 2, G31
    - Bestanddeel 3, G32
    - Bestanddeel 4, G33
  - Plattegrond en doorsnede van het arsenaal en van de grote en kleine affuitloods aan de oostzijde van het Lopendediep bij de St. Jansboog., 1822; G35; 1 blad
  - Bestektekeningen van de onverwulfde gemetselde kruitmagazijnen in de bastions nr. 11 en nr. 12 links en rechts van de Boteringepoort., 1822-1845; div.nrs.; 5 bladen
    - Bestanddeel 1, G42
    - Bestanddeel 2, G44
    - Bestanddeel 3, G45
    - Bestanddeel 4, G47
    - Bestanddeel 5, G49
  - Plattegrond en doorsnede van de gemetselde bomvrije sortie onder de courtine tussen de bastions nr. 15 en nr. 16, in 1799 tot een kruitmagazijn ingericht., 1822; G54; 1 blad
  - Plattegrond en doorsnede van de bomvrije kruitmagazijnen en kazematten in de keel van de oostelijke, middelste en westelijke lunetten van de gedetacheerde linie van Helpman. Met kopie., 1822-1845; G55-G56; 2 bladen
    - Tekening 1, G55
    - Tekening 2, G56
  - Plattegrond en doorsnede van de hoofdwacht op de Grote Markt., 1822; G62; 1 blad
  - Bouwtekeningen van het wachthuis bij de gedetacheerde werken van Helpman., 1822-1845; G63-G63A; 2 bladen
    - Tekening 1, G63
    - Tekening 2, G63A
  - Plattegrond en doorsnede van de grote en kleine bergschuur en van het er achtergelegen laboratorium aan de Kruisstraat., 1822; G102; 2 bladen
  - Plattegrond en doorsnede van het arsenaal en van de grote en kleine affuitloods aan de oostzijde van het Lopendediep bij de St. Jansboog en de renovatie van gebinte tussen de bestaande binten in de beide affuitloodsen tot versterking van de zolders., 1835,1854; G37A-G37B; 2 bladen
    - Bestanddeel 1, G37A
    - Bestanddeel 2, G37B
  - Bestektekeningen van het brandspuithuis links van de Boteringepoort, gebouwd in 1837., G64-G64A; 2 bladen
    - Tekening 1, G64
    - Tekening 2, G64A
  - Bestektekeningen van de aanleg van de ringmuren om de twee onverwulfde kruitmagazijnen links en rechts van de Boteringepoort., 1837,1839; G50, G52; 2 bladen
    - Tekening 1, G50
    - Tekening 2, G52
  - Bestektekening van 9 cellen voor eenzame opsluiting van strafschuldige militairen, met een wachtkamer, in het noordelijk gedeelte van de westgalerij van het arsenaal. Met kopie., 1844,1847; G86-G86A; 2 bladen
    - Tekening 1, G86
    - Tekening 2, G86A
  - Plattegrond en doorsnede van het kruitmagazijn en kazemat in de keel van de oostelijke lunet van de linie van Helpman, met een voorstel om het vochtprobleem op te lossen., 1845; G57; 1 blad
  - Tekeningen van een korte houten brug op een pijler van metselwerk en een betrate aarden dam met gemetseld damhoofd, ter vervanging van de bestaande houten brug over de hoofdgracht voor de Steentilpoort en de noordbeer langs het Damsterdiep., 1845; G72, G76; 2 bladen
    - Tekening 1, G72
    - Tekening 2, G76
  - Plattegrond van de bastions met buskruitmagazijnen ter weerszijden van de Boteringepoort., 1845; G404; 1 blad
    Behoort bij het bericht aan de directeur van 16 december 1845 nr. 218.
  - Ontwerptekening van een buskruitmagazijn in vredestijd voor de opslag van 28.000 pond buskruit achter de middelste lunet van de linie van Helpman., 1846; G58; 1 blad
  - Tekening van de beren langs het Damsterdiep buiten de Steentilpoort met de doorbraken onder de noordbeer, de geslagen dam en sleepleuning en de aangelegde verzwaring van de dam., 1847; G79; 1 blad
  - Profieltekening van de stenen beer ten noorden van het Damsterdiep., 1847; G81; 1 blad
  - Bouwtekening van de verbouwing van de stenen beer ten noorden van het Damsterdiep en de aanleg van de strekdammen tot droogmaking van de gracht en het kanaal langs de beer., 1847; G82; 1 blad
  - Ontwerptekening van de zweminrichting in het lage terrein ten oosten van het kanaal en ten westen van de westelijke lunet van de linie van Helpman. Gekopieerd naar de tekening uit het archief van de vesting Groningen, 22 december 1847., G93; 1 blad
  - Bouwtekening van het beweegbaar vak in de vaste brug voor de Kranepoort. Met kopie., 1850; G73-G73A; 2 bladen
    - Tekening 1, G73
    - Tekening 2, G73A
  - Plattegronden en doorsnede van de Kranepoort., 1851; G66-G67; 2 bladen
    - Tekening 1, G66
    - Tekening 2, G67
  - Ontwerptekeningen van twee profielmuren met aangrenzende pilasters langs de doorgang in de courine (8-9) ter vervanging van de voormalige Kranepoort., 1851; G68A-G68B; 2 bladen
    - Tekening 1, G68A
    - Tekening 2, G68B
  - Bouwtekeningen van de afbraak van de profiel- en vleugelmuren rechts en links van het Damsterdiep in de courtine nr. 17 tot nr. 1., 1851; G83; 2 bladen
  - Ontwerptekening van de verandering van de rechtstandsmuren van het afgebroken gewelf over het Damsterdiep met een loopbrug., 1851; G84; 1 blad
  - Bouwtekeningen van een geblindeerd buskruitmagazijn voor opslag van 40.000 pond in de middelste lunet van de linie van Helpman., 1852; G59-G59A; 2 bladen
    - Tekening 1, G59
    - Tekening 2, G59A
  - Ontwerptekening van schietgaten in het kruitmagazijn te Helpman., 1852; G60; 1 blad
  - Bestektekening van de reparatie van de muren langs het Damsterdiep., 1852; G85; 1 blad
  - Bouwtekening van de brug voor het kleine poortje en van de reparatie van afsluitmuren bij de Heerepoort., 19e eeuw; G71; 1 blad
  - Bouwtekening van de boog over het Boterdiep onder de hoofdwal, 1853; G74; 1 blad
  - Bouwtekening van de afbraak van het gewelf over het Boterdiep en de aanleg van een brug., 1853; G75; 1 blad
  - Bouwtekening van het kruitmagazijn in de westelijke en in de middelste lunet met een ontwerptekening van de luchtverversing en afwatering op het gewelf en versterking tegen het werpgeschut., 1854; G250; 1 blad
  - Bouwtekening van de vloer en het dak van het buskruitmagazijn in bastion nr. 12., 1856; GG264; 1 blad
  - Bouwtekeningen van een wachthuis bij het buskruitmagazijn in de linie van Helpman. Kopie van het orgineel uit 1858., G115-G115A; 2 bladen
    - Tekening 1, G115
    - Tekening 2, G115A
  - Bestektekening van het buskruitmagazijn in de linie van Helpman., 1858; GG265; 1 blad
  - Bestektekening van de uitwateringsduiker langs de buitenboord van de gracht van het westelijk gedeelte van de gedetacheerde linie van Helpman, gebouwd in 1837., 1859; G92; 1 blad
  - Ontwerptekening van de Dragonderkazerne (westelijke vleugel van het ziekenhuis)., 1860; G117; 1 blad
  - Bestektekeningen van de Noorderkazerne en de Zuiderkazerne. Kopieën., 1861; G118-G119; 2 bladen
    - Tekening 1, G118
    - Tekening 2, G119
  - Bouwtekening van het buskruitmagazijn in de linie van Helpman, gebouwd in 1859., 1866; G259; 1 blad
  - Bouwtekening van de garnizoensbakkerij., 1867; G257; 1 blad
  - Bouwtekeningen van de garnizoensinfirmerie., 1867; G258; 3 bladen
  - Bouwtekening van de kazerne aan de Haddingestraat en bestektekening van een tweede schietbaan in de voormalige linie van Helpman en de verbetering van de bestaande schietbaan. Met kopie., 1870, 1889; G267; 2 bladen
    Behoort bij bestek van 25 september 1888 nr. 68.
  - Bouwtekening van het arsenaal en bestektekening van de aanleg van een brandspuithuis in de Noorderkazerne en inrichting van het bestaande brandspuithuis tot stal aan de Turfsingel. Met kopieën., 1871, 1888; GG266; 2 bladen
  - Bouwtekening van de verbetering van de zuidelijke schietbanen in de linie van Helpman., 1891; G269; 1 blad
  - Bestektekening van een voertuigenloods op het plein van de Noorderkazerne., 1892; G270; 1 blad
    Behoort bij bestek van 9 maart 1892 nr. 24.
  - Bestektekening van het gebouw tot verpleging van lijders van besmettelijke ziekten bij het hospitaal, een moratorium en afsluitigen., 1892; G272
  - Bouwtekening van de schietbanen in de voormalige linie van Helpman., 1893; G274; 1 blad
  - Bestektekening van een blok van vier woningen voor wasbazen., 1895; G275; 1 blad
    Behoort bij bestek van 7 november 1894 nr. 96.
  - Bestektekeningen van de verbouwing van het voormalige nachtlegermagazijn tot huisvesting van de marechaussee, met stallen, arrestblokken en oppassersvertrek, 1897-1898; GG278, G279; 8 bladen
    Behoort bij bestek van 5 juni 1897 nr. 8
    - Bestanddeel 1, GG278
    - Bestanddeel 2, G279
  - Bestektekening van vier schietbanen en een schijvenloods op het terrein te Midlaren. Ten Zuid-Oosten van de stad Groningen even over de grens met Drenthe., 1903; M179; 1 blad
    Behoort bij bestek van 23 mei 1903 nr. 17b
  - Bestektekening van een voertuigenloods en van verbeteringen van de infanteriekazerne., 1912-1913; G283; 1 blad
    Behoort bij bestek van 20 december 1912 nr. 54h.
  - Bouwtekening van een voertuigenloods van gewapend beton., 1927; G288; 1 blad
  - Bouwtekening van een mitrailleurgebouw., 1928; G289; 1 blad
  - Bouwtekening van een magazijn te Groningen en Assen., 1939; G290; 1 blad
- HAARLEM
  - Ontwerptekening van cellen tot eenzame opsluiting van gestrafte militairen in een van de benedenlokalen van de kazerne. Met kopie 1859., 1844,1859; H42; 2 bladen
  - Plattegronden van de verbouwing van het Nederduits hervormd diaconie aalmoezeniersarmenhuis, tot een militair ziekenhuis voor ca. 100 zieken., 1856; H19; 2 bladen
  - Bouwtekening van de stallen., 1862; H356; 1 blad
  - Bouwtekening van de stadskazerne. Met kopie., ca. 1870; H41A1-H41B2; 2 bladen
    - Tekening 1, H41A1
    - Tekening 2, H41A2
    - Kopie, H41B1
    - Kopie, H41B2
  - Ontwerptekening van een kazerne voor de Indische Brigade., 1874; H439; 1 blad
  - Bestektekeningen van de verbouwing van de infanteriekazerne tot militaire school., 1885; H330; 5 bladen
  - Bestektekeningen van de cavaleriekazerne aan de Kleverlaan., 1885; H496; 15 bladen
  - Bestektekening van een bergplaats voor patronen en patrooncaissons op het kazerneterrein aan de Kleverlaan., 1895; H550; 1 blad
    Behoort bij bestek van 8 mei 1985 nr. 37.
  - Bestektekening van een rijloods., 1908; H566; 1 blad
- HALFWEG
  - Revisietekeningen van twee loodsen en een munitiemagazijn in het Sectorpark Sloten., 1937; H584-H585; 2 bladen
    - Tekening 1, H584
    - Tekening 2, H585
- HARDERWIJK
  - Bestektekeningen van de renovatiewerken van het hospitaal., 1884; H480; 3 bladen
    Behoort bij bestek van maart 1883 nr. 2.
  - Bestektekeningen van de wederopbouw en verbetering van de zolderverdieping van de zuidelijke vleugel van de Oranje-Nassau kazerne., 1900-1901; H552-H554; 1 blad
    Behoort bij bestek van 28 mei 1900 nr. 13.
    - Tekening 1, H552
    - Tekening 2, H553
    - Tekening 3, H554
  - Bestektekening van de renovatie van de overkapping van het kledingmagazijn op het klooster., 1903; H562; 1 blad
  - Bestektekening van de afbraak en wederopbouw van de gevel van de Oranje-Nassau kazerne., 1903; H563; 1 blad
  - Bouwtekeningen van woningen voor gezinnen van geïnterneerde Belgische militairen te Soesterberg, Harderwijk en Gaasterland., (1903),1914; H571; 10 bladen
  - Bouwtekeningen van een voor infanteriekazerne aan de Oranjelaan., 1920; H576; 7 bladen
  - Bouwtekeningen van Oranje-Nassau kazerne., 1920; H650; 3 bladen
  - Bouwtekeningen van een munitiemagazijn voor veldartillerie., 1921; H577; 7 bladen
  - Bouwtekening van een marechausseekazerne., 1923; H579; 1 blad
  - Technische tekening van de aanleg van een centrale verwarmingsinstallatie in de ziekenstal van de kazerne voor het 1e regiment veldartillerie., 1940; H587; 1 blad
- HARLINGEN
  - Plattegrond van het kruitmagazijn., 1800; H625; 1 blad
- HARSKAMP
  - Bestektekeningen van wegen naar het schietterrein van de legerplaats. Met kopieën., 1899; H555, H670; 16 bladen
    Behoort bij bestek van 25 juni 1898 nr. 13.
    - Tekening 1, H555
    - Tekening 2, H670
  - Bestektekening van twee loodsen van gegolfd plaatijzer, schijvenloods en patroonmagazijn., 1899; H556; 1 blad
    Behoort bij bestek van 23 december 1898 nr. 22.
  - Bestektekening van drie privaatgebouwen en vier urinoirs., 1903; H559; 1 blad
    Behoort bij bestek van 30 april 1902 nr. 7e.
  - Bestektekening van de uitbreiding van het schietterrein op de oostelijke heide van de legerplaats, een wachtgebouw, schijvenloods C en schijvenbergplaatsen op de schietterreinen P en Q., 1923; H651; 2 bladen
- HASSELT
  - Bouwtekeningen en plattegronden van fortificatiewerken. 1743 3 bladen, H21
    - Het commandeursbolwerk - het Veene Bolwerk
    - de Veenpoort - de stenen beer.
  - Plattegronden van alle Landsgebouwen, magazijnen, kruittorens, wachthuizen enz. te Hasselt. 1751 1 deel, H20
    - Profielmuren - drie bruggen over het kanaal.
    - de flankmuren - revêtementen der muren
    - de beren van de kapitale gracht - de kapitale aarden wallen
    - de zeesluit - de kapitale brug voor de Enkpoort
    - de kapitale brug voor de Veenpoort - revêtementen der muren van het kanaal tot het commandeursbolwerk.
    Behoort bij resolutie van H. Ed. Mogenden Raad van State van 31 december 1751 in opdracht van Z.C. Stuten.
  - Plattegronden en tekeningen betreffende de Veenpoort., ca. 1750; H22; 2 bladen
  - Plattegronden en profieltekeningen van kruittorens., 1781; H23; 2 bladen
- HEDEL
  - Ontwerptekening voor stenen sluis., 1764; H626; 1 blad
- 'S-HEERENBERG
  - Bestektekening van een marechausseekazerne., 1917; H581; 1 blad
- HEERLEN
  - Bestektekeningen het hoofdgebouw met dubbele woning en stalgebouw van een marechausseekazerne., 1914; H569; 2 bladen
    Behoort bij bestek van 15 april 1913 nr. 6ax.
- DEN HELDER
  - Plattegrond, doorsneden en details van een kogelgloeioven., 1799; H366; 1 blad
  - Bouwtekeningen van de bakkerij, levensmiddelenruimte, barakken en dependances., 1811; H116-H117; 4 bladen
    - Tekening 1, H116
    - Tekening 2, H117
  - Profieltekening van een bomvrije schuilplaats en plattegrond en profieltekening van een bomvrij hospitaal in het Fort Erfprins., ca. 1812; H136; 1 blad
  - Ontwerptekeningen van een blokhuis of houten gecreneleerde redoute van twee etages hoog en een verbouwing van een kruitmagazijn tot een ammunitiedepot., ca. 1815; H118; 2 bladen
  - Plattegronden en profieltekeningen van de kelder en de vuurtoren bij het fort Kijkduin. Met kopie., ca. 1819; H184, H187; 2 bladen
    - Tekening 1, H184
    - Tekening 2, H187
  - Plattegrond van de voltooide en de nog aan te leggen gebouwen van het maritieme etablissement., 1820; H121; 1 blad
  - Ontwerptekening van de oude vervallen Helderpoort van het fort Erfprins en het profiel van de batterij., ca. 1820; H142; 1 blad
  - Bouwtekeningen van twee profielmuren met poorten naast de hoofdwacht en van een politiekamer voor de ingang van het fort Erfprins en ontwerptekening van twee profielmuren met poorten naast de twee overwulfde magazijnen onder de wal van het fort Erfprins aan de zijde van Den Helder ter vervanging van een defecte houten poort., 1821; H138; 2 bladen
  - Plattegrond van de stoommachine aan het Nieuwe Diep., ca. 1825; H119; 1 blad
  - Bouwtekening van het wachthuis in het fort Oostoever aan het Noordhollands Kanaal., 1828; H796; 1 blad
  - Ontwerptekeningen van het reduit in het fort Kijkduin tot ondervanging van de vuurtoren op de gewelven van het reduit in het fort Kijkduin., 1830; H188; 3 bladen
  - Bestektekening van een ringmuur rond het stenen buskruitmagazijn in het fort Erfprins., 1834; H172; 1 blad
    Behoort bij bestek van 24 maart 1834 nr. 12.
  - Ontwerptekening van alle gebouwen en timmerwerken welke die op de terreine van de Domeinen, achter het reduit aan het fort aan het Noordhollands Kanaal en ten westen van de koopvaardersbinnenhaven aan het Nieuwe Diep. Kopie., 1834; H234-H234B; 1 blad
    Bijlage: Inhoudsopgave van de percelen.
    - Tekening, H234
    - Bijlage, H234B
  - Bestektekeningen van twee poternes in de fronten 1-2 en 4-5 van het fort Erfprins. Met kopie., 1835; H140, H144; 2 bladen
    Behoort bij bestek van 18 juli 1835 nr. 93.
    - Tekening 1, H140
    - Tekening 2, H144
  - Bestektekeningen van twee poternes in de fronten 5-1 en 3-4 van het fort Erfprins. Kopie., 1835; H143; 2 bladen
    Behoort bij bestek van 18 juli 1835 nr. 94.
  - Bestek en tekeningen van drie depots buskruitmagazijnen in de ravelijnen van het fort Erfprins. Kopie., 1835; H169-H170; 1 blad, 1 katern
    Behoort bij bestek van 18 juli 1835 nr. 92.
    - Tekening 1, H169
    - Tekening 2, H170
  - Beschrijving van de gebouwde eigendommen met erven naast het fort Erfprins, 1837; H120; 1 blad
  - Bouwtekening van de buskruitmagazijnen in de ravelijnen van het fort Erfprins., ca. 1840-1845; H254; 1 blad
  - Technische tekeningen van de kookinrichting bij het Rijks Marinehospitaal te Willemsoord., 1841,1846; H130-H131; 2 bladen
    Met een beschrijving van de kookinrichting.
    - Tekening 1, H130
    - Tekening 2, H131
  - Bouwtekeningen van de artilleriekazerne en ontwerptekening van een stenen gebouw voor de huisvesting van garnizoenstropen., 1847-1860; H287; 2 bladen
  - Bouwtekening van een wachterswoning in het fort Westoever aan het Noordhollands Kanaal., 1849; H238; 1 blad
  - Bouwtekening van de doksluis aan het Nieuwe Diep., ca. 1850; H384; 1 blad
  - Bouwtekeningen van een bomvrije kazerne voor 500 man in het fort Erfprins., ca. 1850; H797; 1 portefeuille
  - Bouwtekening van de afwatering van de kazematten onder het reduit van het fort Kijkduin., 1851; H273; 1 blad
  - Bouwtekeningen van het fort Kijkduin., 1851-1855; H433; 19 bladen
    - Reduit - herstelling van het reduit
    - contrescarpmuur en contrescarpgalerij - afbraak van de houten funderingsplaten
    - zijaanzicht van de vuurtoren - poortopeningn in de sluismuren van kazemat 2
    - wijze van verticaal boren in de muren - uitwateringskokers en onderdelen van boortoestellen
    - wijze van horizontaal boren in de muren - verbetering van de afwatering van de bastions
    - doorsnede van het reduit - metselwerk ter verlenging van de kazematten
    - ijzeren afvoerbuizen - uitbraak aan de gewelven tot herstel van het reduit
    - uit- en afbraak van de muren van de gewelven van het reduit
  - Bouwtekening van de vervanging van de houten funderingsplaten onder de verschillende muren door betonmetselwerk en zand in het fort Kijkduin. Met kopiën, 1852; div.nrs.; 8 bladen
    - Bestanddeel 1, H185
    - Bestanddeel 2, H192
    - Bestanddeel 3, H192A
    - Bestanddeel 4, H192B
    - Bestanddeel 5, H192C
    - Bestanddeel 6, H192D
    - Bestanddeel 5, H276
    - Bestanddeel 6, H276A
  - Tekeningen van de scheuren in de muren van het fort Kijkduin., 1852; H274, H277; 3 bladen
    - Tekening 1, H274
    - Tekening 2, H277
  - Bouwtekeningen waarop is voorgesteld de wijze van boren, in horizontale en verticale richting, door de fundamenten van de rechtstandsmuren, voor de ijzeren buizen tot leiding van het zakwater in de druipkokers van de boortoestellen. Met kopieën., 1852-1853; ---; 5 bladen
  - Bouw- en ontwerptekening van een wachthuis bij de artilleriekazerne., 1854,1867; H128A-H128B; 2 bladen
    - Bestanddeel 1, H128A
    - Bestanddeel 2, H128B
  - Ontwerptekening van een blindeerbare infanteriekazerne voor een bataljon van 400 man in het fort Erfprins. Kopie, 1854; H151; 1 blad
  - Technische tekening van de aanleg van een waterleiding om het regenwater van vier loodsen op te vangen en naar twee gemetselde waterbakken te voeren., 1854; H179; 1 blad
  - Bouwtekening en schetsen van de verankeringen van de muren van het reduit in het fort Westoever op het Noordhollands Kanaal., 1854; H231; 1 blad
  - Ontwerptekening van de ondervanging van de contrescarpmuren in het fort Kijkduin., 1854; H275; 1 blad
  - Bouwtekening van een kazerne in het fort Erfprins., 1855; H152; 1 blad
  - bouwtekening van een laboratorium voor de artillerie van de Marine te Willemsoord in het terreplein van het fort op de westelijke oever van het Noordhollands Kanaal., 1855; H233; 1 blad
  - Bouwtekening van een blindeerbare kazerne voor 400 man in bastion nr. 3 van het fort Erfprins en ontwerptekening van het fort Erfprins, met aanduiding van de plaats, achter het linker gedeelte van het naar de zeezijde gekeerde front 4-5., 1855-1860; H286; 2 bladen
  - Bestektekening van een waterbak achter de in aanbouw zijnde kazerne, het afbreken en verplaatsen van de magazijnmeesterswoning en het afbreken van de portierswoning in het fort Erfprins., 1856; H178; 1 blad